【裁判字號】    92,訴,607
【裁判日期】    921119
【裁判案由】    毒品危害防制條例
【裁判全文】
臺灣士林地方法院刑事判決                          九十二年度訴字第六○七號
    公  訴  人  臺灣士林地方法院檢察署檢察官
    被      告  甲○○
右列被告因違反毒品危害防制條例案件，經檢察官提起公訴（九十二年度毒偵緝字第
一二五號、第一二六號），經本院訊問被告後，本院合議庭裁定認本件宜由受命法官
獨任進行簡式審判程序，判決如左：
    主  文
甲○○連續施用第一級毒品，處有期徒刑拾月。扣案第一級毒品海洛因壹包（淨重零
點壹公克）、注射針筒壹支內所含已加水稀釋之海洛因殘渣、塑膠袋壹個內所含海
洛因殘渣均沒收銷燬；注射針筒貳支、塑膠軟管壹支、塑膠袋壹個均沒收。
    事  實
一、甲○○明知安非他命為第二級毒品，猶於民國八十八年六月二十二日下午五、六
    時許，在臺北縣淡水鎮○○路三十一之四號住處，施用第二級毒品安非他命，為
    警於同日晚間八時許在上址查獲，經本院以八十八年度毒聲字第一五四八號裁定
    送觀察、勒戒後，認無繼續施用毒品之傾向，由臺灣士林地方法院檢察署檢察官
    於八十八年九月一日以八十八年度偵字第六六一四號為不起訴處分確定。詎其仍
    不知悔改，復基於概括犯意，明知海洛因為第一級毒品，自九十一年十二月十八
    日起至九十二年九月十四日止，連續在桃園縣中壢市、臺北縣淡水鎮○○路二九
    巷二二號十三樓住處等地，以將海洛因置於注射針筒內添加自來水稀釋後，施打
    於手臂處血管之方式，施用第一級毒品海洛因多次，為警分別於(一)九十一年十二
    月十九日凌晨零時十分許，在中壢市○○○路與中山東路口查獲，並扣得第一級
    毒品海洛因一包（淨重○．一三公克）及其父親所有之削尖吸管一支；(二)九十二
    年二月七日下午四時二十分許，在臺北縣石門鄉老梅公園廁所內查獲，並扣得其
    所有供施用毒品之工具海洛因注射針筒一支、塑膠軟管一條；(三)九十二年九月十
    五日下午七時五十五分許，在臺北市○○區○○街四十號地下一樓查獲，並扣得
    所有預備施用毒品之工具注射針筒一支（內含已加水稀釋之海洛因殘渣）、塑膠
    袋一個（內含海洛因殘渣）。經依本院以九十二年度毒聲字第四二一號裁定送臺
    灣士林看守所附設勒戒處所觀察勒戒後，認有繼續施用毒品傾向。
二、案經桃園縣政府警察局移送臺灣桃園地方法院檢察署呈請臺灣高等法院檢察署檢
    察長核轉臺灣士林地方法院檢察署檢察官偵查及臺北縣政府警察局金山分局報請
    臺灣士林地方法院檢察署檢察官偵查起訴。
    理  由
一、右揭犯罪事實，業據被告甲○○坦承不諱，而其為警查獲後所採集之尿液經送桃
    園縣衛生局、臺灣檢驗科技有限公司、國防部憲兵司令部刑事鑑識中心，結果均
    呈嗎啡陽性反應，有桃園縣衛生局九十二年三月二十一日不法藥物尿液鑑定書、
    臺灣檢驗科技股份有限公司九十二年二月二十日濫用藥物尿液檢驗報告、國防部
    憲兵司令部刑事鑑識中心九十二年八月五日（92）宇鑑字第一○七八八號鑑驗通
    知書各一份在卷可稽，並有扣案之第一級毒品海洛因一包（淨重○．一三公克）
    、其所有供施打海洛因之注射針筒一支、塑膠軟管一條及內含海洛因殘渣之塑膠
    袋一個等物可資佐證，且上開扣案可疑白粉一包，經送法務部調查局鑑驗結果，
    確含有第一級毒品海洛因成分，有法務部調查局九十二年一月七日調科壹字第○
    八○○○六○一六號鑑定通知書一份在卷可按，足見其自白與事實相符，堪予採
    信。又被告前因施用毒品案件，經本院以八十八年度毒聲字第一五四八號裁定送
    觀察、勒戒後，認無繼續施用毒品傾向，由臺灣士林地方法院檢察署檢察官於民
    國八十八年九月一日以八十八年度偵字第六六一四號不起訴處分確定，有各該裁
    定書、不起訴處分書在卷足按，被告於五年內再犯毒品危害防制條例第十條第一
    項之施用第一級毒品罪，經本院以九十二年度毒聲字第四二一號裁定送觀察、勒
    戒後，認有繼續施用毒品傾向，復有臺灣士林看守所九十二年九月三十日士所戒
    字第○九二六○○○○四○號函送之證明書一份附卷足憑，事證明確，其犯行洵
    堪認定，應依法論科。
二、核被告所為，係犯毒品危害防制條例第十條第一項之施用第一級毒品罪。被告因
    施用而持有第一級毒品海洛因，其持有之低度行為為施用之高度行為所吸收，不
    另論罪。其先後多次施用第一級毒品犯行，時間密接，方法相同，觸犯構成要件
    相同之罪，顯係基於概括犯意為之，為連續犯，應依刑法第五十六條之規定，以
    一罪論，並加重其刑。又公訴人起訴事實雖未敘及被告自九十一年十二月十八日
    起至九十二年九月十四日止之施用第一級毒品犯行（不含九十一年十二月初起至
    九十二年九月十三日晚上七、八時止），然該部份事實與公訴人起訴之犯罪事實
    ，既具有連續犯之裁判上一罪關係，應為起訴效力所及，本院自應併予審究。爰
    審酌被告前有多次施用毒品犯行，經觀察、勒戒後，均無法戒除其毒癮，顯見其
    無戒絕之決心，其犯罪之動機、目的、手段、所生危害非鉅，及犯罪後坦承犯行
    ，尚知悔悟等一切情狀，量處如主文所示之刑。
三、至查獲扣案之第一級毒品海洛因（淨重○‧一三公克）、注射針筒一支內所含之
    已加水稀釋之海洛因殘渣（量微無法鑑析）、塑膠袋一個內所含之海洛因殘渣（
    量微無法鑑析），均屬違禁物，不問屬於犯人與否，應依同條例第十八條第一項
    之規定，沒收銷燬之。扣案注射針筒二支、塑膠軟管一條、塑膠袋一個，乃其所
    有供施用毒品之工具，爰依刑法第三十八條第一項第二款宣告沒收。另扣案削尖
    吸管一支，被告供稱係其父親所有之物，且乏證據證明供前揭犯罪之用，又非違
    禁物，爰不另為沒收之諭知。
據上論斷，應依刑事訴訟法第二百七十三條之一第一項、第二百九十九條第一項前段
，毒品危害防制條例第十條第一項、第十八條第一項，刑法第十一條前段、第五十六
條、第三十八條第一項第二款，判決如主文。
本案經檢察官簡靜玉到庭執行職務
中      華      民      國    九十二    年     十一     月    十九      日
                                  臺灣士林地方法院刑事第六庭
                                      法  官  李  昆  霖
右正本證明與原本無異。
如不服本判決，應於判決送達後十日內，向本院提出上訴狀。
                                      書記官  李  佩  真
中      華      民      國    九十二    年     十一     月   二十四     日
附錄本判決論罪科刑依據之法條：
毒品危害防制條例第十條第一項：
  施用第一級毒品者，處六月以上五年以下有期徒刑。
毒品危害防制條例第十八條第一項：
  查獲之毒品及專供製造或施用毒品之器具，不問屬於犯人與否，均沒收銷燬之。但
  合於醫藥或研究之用者，得不予銷燬。


司法院資訊處製作；財團法人民間司法改革基金會備份。
